【裁判字號】    99,易,121
【裁判日期】    990805
【裁判案由】    竊盜等
【裁判全文】
臺灣宜蘭地方法院刑事判決               99年度易字第121號
公  訴  人  臺灣宜蘭地方法院檢察署檢察官
被      告  丙○○
            辛○○
上列被告因竊盜等案件，經檢察官提起公訴（98年度偵字第4095
號、98年度偵緝字第297號），本院判決如下：
    主  文
丙○○犯附表一編號二、編號三之竊盜罪，又共同犯附表一編號
一、編號四、編號五之竊盜罪，各處如附表一宣告刑欄所示之刑
。應執行有期徒刑貳年貳月，附表二所示之物沒收。
辛○○共同犯附表一編號一、編號四所示之竊盜罪，均為累犯，
各處如附表一編號一、編號四宣告刑欄所示之刑；又犯收受贓物
罪，累犯，處有期徒刑肆月。應執行有期徒刑壹年伍月，附表二
所示之物沒收。
丙○○、辛○○其餘被訴竊盜部分無罪。
    事  實
一、辛○○前因竊盜案件，經本院於96年10月19日以96年度訴字
    第204號刑事判決判處有期徒刑1年、減為有期徒刑6月確定
    ，於96年11月30日易科罰金執行完畢。
二、(一)丙○○與辛○○基於意圖為自己不法所有之犯意聯絡，於
    附表一編號一、編號四所示之時間、地點，竊取庚○○、乙○○所管領之電纜線1批；(二)丙○○另基於意圖為自己不法
    所有之犯意，於附表一編號二、編號三所示之時間、地點，
    竊取甲○○、丁○○管領之電纜線1批；(三)丙○○另與姓名
    、年籍不詳綽號「阿忠」成年男子於附表一編號五所示之時
    間、地點，竊取己○○管領之電纜線1批。
三、辛○○明知綽號「仙草」男子於98年8月3日所交付之懸掛車
    牌號碼RU-7930號自用小客車（原懸掛車牌為U3-1249號）為
    來源不明之贓物（該車為吳俊南所有，前於98年6月30日至
    同年7月30日間某日時，在宜蘭縣礁溪鄉○○路53巷3號遭竊
    ），竟仍予以收受使用。嗣於98年8月25日凌晨12時30分許
    ，為警在宜蘭縣頭城鎮烏石港第二停車場後方小山丘尋獲。
四、嗣於98年9月28日下午1時30分許，為警持拘票在宜蘭縣礁溪
    鄉○○路○段28號中油加油站前拘提丙○○，並在其駕駛之
    車牌號碼EX-1652號自用小客車後行李箱查獲附表二所示用
    以行竊之工具，與己○○遭竊取之電纜線。
五、案經宜蘭縣政府警察局報請臺灣宜蘭地方法院檢察署檢察官
    偵查起訴。
    理  由
甲、有罪部分：
壹、訊據被告丙○○就附表一所示竊盜犯行均坦承不諱；被告辛○○亦坦承附表一編號一、編號四竊盜犯行，及向綽號「仙
    草」男子處借得懸掛車牌號碼RU-7930號自用小客車（原懸
    掛車牌為U3-1249號）後使用等情不諱，惟矢口否認有收受
    贓物犯行，並辯稱：伊不知道是贓車，借車當天伊和小舅子
    戊○○在一起，是在竹安的沙灘上，1個叫「仙草」的人交
    給伊的，當天把車子開到員山，回來的路上就被警察攔檢開
    單，伊就把車丟在烏石港停車場云云。經查：
一、就附表一編號一至編號五所示地點之電纜線遭竊等情，業據
    證人即「閣樓大廈」主任委員庚○○、「長青墅大廈」主任
    委員甲○○、遠傳電信公司人員丁○○、烏石港管理人員乙○○、宜蘭市○○路107號管理人己○○於警訊中分別證述
    在卷。再被告丙○○於98年9月28日下午1時30分許，為警持
    拘票在宜蘭縣礁溪鄉○○路○段28號中油加油站前拘提到案
    ，並在其駕駛之車牌號碼EX-1652號自用小客車後行李箱查
    獲附表二所示用以行竊之工具，與己○○遭竊取之電纜線，
    亦有宜蘭縣政府警察局宜蘭分局扣押筆錄1份在卷可證，是
    此部分竊盜犯行堪以認定。
二、關於被告辛○○取得車牌號碼U3-1249號自用小客車部分，
    被告辛○○雖坦承自綽號「仙草」男子處借得上開車輛使用
    ，惟辯稱不知交付車輛係屬贓車云云。經查：
  (一)車牌號碼U3-1249號自用小客車係吳俊南所有，經車主吳俊
    南向監理站報請停牌、繳回牌號後，該車輛停放於友人倉庫
    ，於98年6月30日至98年7月30日此段期間中遭竊等情，業據
    被害人吳俊南於警、偵訊中證述在卷（參見警礁偵字第0984
    104344號卷第19、20頁98年8月25日警訊筆錄、98年度偵字
    第4095號卷第55、56頁98年11月19日偵訊筆錄），並有被害
    人吳俊南出具之贓物認領保管單1紙在卷可參。而被告辛○○於98年8月3日下午3時許，駕駛上開車輛並另懸掛RU-7930
    號車牌，在宜蘭市○○路與三清路口為警攔停後，以該車輛
    車牌業經報停仍行駛道路及使用他車車牌為由製單舉發，有
    宜蘭縣警察局宜警交字第Q00000000、Q00000000號舉發違反
    道路交通管理事件通知單影本2紙附卷可佐（98年度偵字第4
    095號卷第58頁）。
  (二)關於被告辛○○收受上開車輛之情形，證人戊○○於本院審
    理中證稱：伊記得大概是98年7、8月左右，伊來宜蘭找姊夫
    辛○○玩，伊跟辛○○住在烏石港附近，借車那天是早上，
    那台車停在沙灘，借車的人是誰伊不認識，車子顏色是黑色
    的，那人交給辛○○鑰匙，除了鑰匙之外，並無給其他資料
    ，辛○○使用這部車，使用到何時伊不知道，有的時候有開
    ，開到伊10月進去士林看守所的時候，辛○○還有在開等語
    （參見本院卷第75至78頁99年7月22日審判筆錄），依證人
    戊○○前開證述，被告辛○○借用該車時，借車之人僅交付
    車輛鑰匙外，並無交付車輛行照等相關資料，而被告辛○○
    使用該車之時間，直到證人戊○○因案羈押於臺灣士林看守
    所時，車輛仍在被告辛○○掌握使用中，雖依證人戊○○之
    在監在押全國紀錄表（本院卷第46頁）所載，證人戊○○於
    98年8月10日羈押於臺灣士林看守所，而非其於審理中所稱1
    0月遭受羈押之時間，但以人之記憶有限，往往隨著時間經
    過而不具準確性，縱對印象較深的事務能記得，然對發生的
    細節可能忘記或混淆，證人戊○○記憶所及為被告辛○○借
    得該車後，直到其羈押於臺灣士林看守所之此段期間中，被
    告辛○○仍有使用該車。另佐以被告丙○○於偵查中證稱：
    98年8月9日凌晨2時許在宜蘭縣頭城鎮烏石港區內竊取電纜
    線1批，當時烏石港內有蘭雨節活動，辛○○在圍籬裡面有
    看到電箱，白天先去斷電，到了凌晨2點他開著1台黑色的吉
    普車，他們2人把人孔蓋打開，他持油壓剪剪斷電線，伊負
    責把繩子綁住電線鉤住他的車，他就駕駛該車把電線拉出，
    拉到第2停車場小山丘等語（參見98年度偵字第4095號卷第8
    、9頁98年9月29日偵訊筆錄）。可見被告辛○○係於某段期
    間中使用該車，而非其所辯稱於98年8月3日為警攔停開單後
    ，隨即將該車棄置於烏石港區停車場。被告辛○○既非短暫
    使用上開車輛，竟未向出借車輛之人索取車輛行照以備警察
    臨檢時查驗，甚至使用該車作為犯案工具後隨即棄置不用，
    藉此躲避追查，顯見被告辛○○借用該車之際，應已知悉該
    車來源之不明，其辯稱於收受使用該車時，不知該車係屬贓
    車云云，要無足採。
  (三)綜上所述，被告丙○○就附表一竊盜犯行，及被告辛○○就
    附表一編號一、編號四竊盜犯行與收受贓物堪以認定，應依
    法論科。
貳、論罪科刑部分：
一、(一)被告丙○○就附表一編號一、二、五部分，均係犯刑法第
    321條第1項第1款、第3款攜帶兇器夜間侵入住宅竊盜罪，就
    附表一編號三、四部分，均係犯刑法第321條第1項第3款攜
    帶兇器竊盜罪；(二)被告辛○○就附表一編號一部分，係犯刑
    法第321條第1項第1款、第3款攜帶兇器夜間侵入住宅竊盜罪
    ，就附表一編號四部分，係犯刑法第321條第1項第3款攜帶
    兇器竊盜罪，就犯罪事實三部分，係犯刑法第349條第1項收
    受贓物罪。被告丙○○、辛○○就附表一編號一、編號四之
    竊盜犯行，有犯意之聯絡及行為之分擔，皆為共同正犯，另
    被告丙○○與姓名、年籍不詳綽號「阿忠」男子間，就附表
    一編號五之竊盜犯行，有犯意聯絡及行為分擔，亦為共同正
    犯。
二、就附表一編號一至編號三竊盜犯行，係被告丙○○於98年9
    月28日為警拘提查獲附表一編號五竊盜犯行時，於翌（29）
    日製作警訊筆錄中，主動供承此部分之竊盜犯行而為警查獲
    ，另關於附表一編號四竊盜犯行，則係被告辛○○於98年8
    月25日警訊中主動供承後查獲，爰均依刑法第62條前段自首
    規定減輕其刑。查被告辛○○前因竊盜案件，經本院以96年
    度訴字第204號刑事判決判處有期徒刑1年、減為有期徒刑6
    月確定，於96年11月30日易科罰金執行完畢，有卷附臺灣高
    等法院被告前案紀錄表可按，其受有期徒刑之執行完畢，5
    年內再犯法定刑有期徒刑以上之竊盜罪2罪及收受贓物罪1罪
    ，為累犯，均依法加重其刑。被告辛○○就附表一編號四之
    竊盜犯行，同時有上開加重減輕事由，依刑法第71條第1項
    規定先加後減之。
三、爰審酌被告辛○○明知來歷不明之贓車，竟仍加以收受使用
    ，增加被害人追查之困難，且其與被告丙○○2人正值壯年
    ，竟不思正途獲取報酬，而多次竊取他人財物，依渠等犯罪
    之動機、目的、手段、犯罪所生之損害，及犯罪後之態度等
    一切情狀，就其所犯上開各罪分別量處如主文所示之刑，及
    定其應執行刑，以示懲儆。扣案如附表二編號一油壓剪及編
    號二麻繩，均係附表一所示竊盜犯行所用之物，另附表二編
    號三拔釘器為附表一編號四竊盜犯行所用之物，上開物品均
    係被告丙○○所有，業據被告丙○○、辛○○供明在卷，依
    法宣告沒收。
四、公訴意旨認被告丙○○前因竊盜案件，經本院以96年度易字
    第219號刑事判決判處有期徒刑1年5月，另因竊盜案件，經
    臺灣板橋地方法院以96年度簡上字第847號刑事判決判處有
    期徒刑3月，並與前開竊盜案件有期徒刑1年5月經臺灣板橋
    地方法院97年度聲字第1086號定應執行刑有期徒刑1年6月，
    於97年9月3日假釋出監，於97年10月13日假釋期滿，因認被
    告丙○○係於有期徒刑執行完畢後5年內再犯本件竊盜犯行
    。而按受有期徒刑之執行完畢，或受無期徒刑或有期徒刑一
    部之執行而赦免後，5年以內再犯有期徒刑以上之罪者，為
    累犯。又被告犯應併合處罰之數罪，經法院分別判處有期徒
    刑確定，並依檢察官之聲請，以裁定定其數罪之應執行刑確
    定，該數罪是否執行完畢，係以所定之刑全部執行完畢為斷
    。其在未裁定前已先執行之有期徒刑之罪，因嗣後合併他罪
    定應執行刑之結果，檢察官所換發之執行指揮書，係執行應
    執行刑，其前已執行之有期徒刑部分，僅應予扣除，不能認
    為已執行完畢，最高法院88年度台非字第285號判決要旨可
    資參照。查被告丙○○前因竊盜案件，經本院於96年9月10
    日以96年度易字第219號刑事判決判處有期徒刑1年5月確定
    ，另因竊盜案件，經臺灣板橋地方法院於97年1月30日以96
    年度簡上字第847號刑事判決判處有期徒刑3月確定，上開有
    期徒刑1年5月、3月嗣經臺灣板橋地方法院以97年度聲字第1
    086號裁定定應執行刑有期徒刑1年6月，於97年9月3日假釋
    出監，於97年10月13日假釋期滿，有卷附臺灣高等法院被告
    前案紀錄表可參。惟被告丙○○另於96年3月至96年5月6日
    此段期間中再多次犯竊盜案件，經本院於98年6月29日以97
    年度易字第643號刑事判決判處有期徒刑1年確定。前開96年
    度易字第219號、96年度簡上字第847號、97年度易字第643
    號刑事判決，屬數罪併罰之案件，應由檢察官依刑事訴訟法
    第477條規定聲請定應執行刑，檢察官雖尚未就此部分聲請
    法院裁定定應執行刑，但依前開說明，就前已執行之有期徒
    刑部分，應於法院裁定定執行刑後，於檢察官執行時予以扣
    除，而不能認有期徒刑已執行完畢。故公訴人認被告丙○○
    前已受有期徒刑執行完畢，於有期徒刑執行完畢後5年內再
    犯本件竊盜犯行，尚有未洽，附此敘明。
乙、無罪部分：
一、公訴意旨另以：(一)被告丙○○於98年6月30日至同年7月30日
    間某日時，在宜蘭縣礁溪鄉○○路53巷3號倉庫內，竊取被
    害人吳俊南所有之原懸掛車牌號碼U3-1249號自用小客車；
    (二)被告辛○○於附表一編號二、三所示之時間、地點，與被
    告丙○○共同竊取電纜線。因認被告丙○○、辛○○此部分
    另涉有竊盜罪嫌。
二、公訴人認被告丙○○涉有公訴意旨(一)竊盜犯行部分，係以被
    害人吳俊南於警、偵訊中證述其上開車輛遭竊之事實，及被
    告辛○○於警、偵訊中證稱該自用小客車係被告丙○○所交
    付等語為主要論據；另公訴人認被告辛○○涉有公訴意旨(二)
    竊盜犯行部分，係以被害人甲○○、丁○○於警訊中證述電
    纜線遭竊之事實，及被告丙○○於警、偵訊中之供述為主要
    論據。
三、按犯罪事實應依證據認定之，無證據不得認定犯罪事實；另
    不能證明被告犯罪者，應諭知無罪之判決，刑事訴訟法第15
    4條第2項、第301條第1項分別定有明文。又刑事訴訟法上認
    定犯罪事實所憑之證據，雖不以直接證據為限，間接證據亦
    包括在內，然而無論直接證據或間接證據，其為訴訟上之證
    明，須於通常一般之人均不致有所懷疑，而得確信其為真實
    之程度者，始得據為有罪之認定，惟採用間接證據時，必其
    所成立之證據，在直接關係上，雖僅足以證明他項事實，而
    採此他項事實，本於推理之作用，足以證明待證事項者，方
    為合法，若係憑空之推想，則尚非間接證據，且如未發現相
    當證據，或證據不足以證明，自不能以推測或擬制之方法，
    以為裁判之基礎，最高法院分別著有76年台上字第4986號、
    32年上字第67號、40年台上字第86號判例可資參照。
四、被告丙○○被訴竊盜部分，經查：前開公訴意旨(一)部分，公
    訴人認被告丙○○於98年6月30日至同年7月30日之期間中，
    竊取被害人吳俊南所有之車牌號碼U3-1249號自用小客車，
    此部分雖經被告辛○○於警、偵訊中供述在卷。惟被告辛○○於本院審理中，改稱：U3-1249號吉普車當初是從竹安的
    沙灘上，就是1個叫「仙草」的人交給伊的，他們是用毒品
    的時候在一起的，向「仙草」借這部車時，伊跟戊○○在一
    起，當天就把車子開到員山，回來的路上就被警察攔到，警
    察說這部車掛著其他的車牌，後來伊開回去把車丟在烏石港
    ，伊帶警察去找這部車，因為「仙草」要伊去咬丙○○出來
    ，當初是因為丙○○跟戊○○有去打「仙草」，所以「仙草
    」要伊去咬丙○○出來等語（參見本院卷第29頁99年7月22
    日審判筆錄），對於前開車輛之來源，被告辛○○前後證述
    不相一致，再依證人戊○○前開證述，亦無法證明車輛係被
    告丙○○所交付。以本件被告辛○○為警查獲使用車牌號碼
    U3-1249號自用小客車時，其本身為收受贓物之嫌疑人，惟
    其自始辯稱收受時不知該車係屬贓物，將車輛取得來源不明
    之責任轉嫁他人，於此情形下，被告辛○○、丙○○2人利
    害關係相反，被告辛○○為圖卸免罪責，亦有誣指他人之可
    能，尤以本件被告丙○○自始否認交付該車，於此情形下，
    亦應佐以相關證據資料，以擔保被告辛○○於警、偵訊證詞
    之可信性，但依卷內資料，並無被告丙○○有使用該車之證
    據，且證人戊○○前開證述中，僅證述被告辛○○使用該車
    之事實，在別無相關證據佐證下，亦難僅憑被告辛○○前後
    不一之證詞，而認被告丙○○有竊取車牌號碼U3-1249號自
    用小客車之事實。
五、被告辛○○被訴竊盜部分，經查：前開公訴意旨(二)部分，公
    訴人認被告辛○○有此部分之竊盜犯行，係以被告丙○○於
    警、偵訊之自承與被告辛○○共同行竊為主要依據，而被告
    辛○○自始否認此部分竊盜犯行。惟按刑事訴訟法第156條
    第2項規定：「被告或共犯之自白，不得作為有罪判決之唯
    一證據，仍應調查其他必要之證據，以察其是否與事實相符
    。」，立法旨意乃在防範被告或共犯自白之虛擬致與真實不
    符，故對自白在證據上之價值加以限制，明定須藉補強證據
    以擔保其真實性。所謂補強證據，係指除該自白本身之外，
    其他足以證明該自白之犯罪事實確具有相當程度真實性之證
    據而言，雖所補強者，非以事實之全部為必要，但亦須因補
    強證據之質量，與自白之相互利用，足使犯罪事實獲得確信
    者，始足當之。共犯之自白，性質上仍屬被告之自白，縱先
    後所述內容一致，或經轉換為證人而具結陳述，仍屬不利己
    之陳述範疇，究非自白以外之其他必要證據，自不足作為證
    明其所自白犯罪事實之補強證據。縱共犯以證人之身分到庭
    陳述，惟其陳述之內容即使與先前所述內容相符，仍不啻其
    先所為自白內容之延續，故仍須補強證據以擔保其陳述之真
    實性。對於前開公訴意旨(二)部分，就被告辛○○部分，僅有
    同案被告丙○○之供述，除此之外，依卷內資料，並無其他
    佐證證明被告辛○○與被告丙○○共同前往行竊之證據。依
    前開說明，自難僅憑被告丙○○個人之自白，遽認被告辛○○此部分之竊盜犯行。
六、依前所述，公訴人所舉之證據，不足以證明被告丙○○、辛○○有前開公訴意旨所指之竊盜犯行。此外依卷內資料，亦
    無積極證據證明被告丙○○、辛○○此部分之竊盜犯行，不
    能證明被告丙○○、辛○○此部分竊盜犯行，依法應諭知無
    罪之判決。
據上論斷，應依刑事訴訟法第299條第1項前段、第301條第1項，
刑法第28條、第321條第1項第1款、第3款、第349條第1項、第47
條第1項、第62條前段、第38條第1項第2款、第51條第5款，刑法
施行法第1條第1項、第2項前段，判決如主文。
本案經檢察官陳嘉瑜到庭執行職務
中    華    民    國    99    年    8     月    5     日
                  刑事第四庭  法  官  辜漢忠
以上正本證明與原本無異。
如不服本判決應於收受送達後十日內向本院提出上訴書狀，並應
敘述具體理由；其未敘述上述理由者，應於上訴期間屆滿後二十
日內向本院補提理由書(均須按他造當事人之人數附繕本)「切勿
逕送上級法院」。
                              書記官  林詩綺
中    華    民    國    99    年    8     月    6     日
附表一
┌──┬────┬────┬───┬───┬───────┬─────┬──────┐
│編號│犯罪時間│犯罪地點│行為人│被害人│犯罪方法與竊得│ 所犯法條 │   宣告刑   │
│    │        │        │      │      │財物          │          │            │
│    │        │        │      │      │              │          │            │
├──┼────┼────┼───┼───┼───────┼─────┼──────┤
│一  │98年5月 │宜蘭縣礁│丙○○│庚○○│丙○○、辛○○│刑法第321 │丙○○共同犯│
│    │初某日凌│溪鄉和平│辛○○│      │持客觀上對人之│條第1項第1│攜帶兇器於夜│
│    │晨1時許 │路36號「│      │      │生命、身體構成│款、第3款 │間侵入住宅竊│
│    │        │閣樓大廈│      │      │威脅之油壓剪剪│          │盜罪，處有期│
│    │        │」地下室│      │      │斷電纜線後，竊│          │徒刑陸月，附│
│    │        │1樓     │      │      │取電纜線1批。 │          │表二編號一、│
│    │        │        │      │      │              │          │編號二所示之│
│    │        │        │      │      │              │          │物沒收。    │
│    │        │        │      │      │              │          │辛○○共同犯│
│    │        │        │      │      │              │          │攜帶兇器於夜│
│    │        │        │      │      │              │          │間侵入住宅竊│
│    │        │        │      │      │              │          │盜罪，累犯，│
│    │        │        │      │      │              │          │處有期徒刑捌│
│    │        │        │      │      │              │          │月，附表二編│
│    │        │        │      │      │              │          │號一、編號二│
│    │        │        │      │      │              │          │所示之物沒收│
│    │        │        │      │      │              │          │。          │
├──┼────┼────┼───┼───┼───────┼─────┼──────┤
│二  │98年6月 │宜蘭縣礁│丙○○│甲○○│丙○○持客觀上│刑法第321 │丙○○犯攜帶│
│    │中旬某日│溪鄉和平│      │      │對人之生命、身│條第1項第1│兇器於夜間侵│
│    │凌晨12時│路85號「│      │      │體構成威脅之油│款、第3款 │入住宅竊盜罪│
│    │許至同日│長青墅大│      │      │壓剪剪斷電纜線│          │，處有期徒刑│
│    │凌晨2時 │廈」地下│      │      │後，竊取電纜線│          │陸月，附表二│
│    │許間    │室1樓   │      │      │1批。         │          │編號一、編號│
│    │        │        │      │      │              │          │二所示之物沒│
│    │        │        │      │      │              │          │收。        │
├──┼────┼────┼───┼───┼───────┼─────┼──────┤
│三  │98年7月 │宜蘭縣壯│丙○○│丁○○│丙○○持客觀上│刑法第321 │丙○○犯攜帶│
│    │下旬某日│圍鄉壯濱│      │      │對人之生命、身│條第1項第3│兇器竊盜罪，│
│    │凌晨12時│路1段183│      │      │體構成威脅之油│款        │處有期徒刑陸│
│    │許至同日│號遠傳電│      │      │壓剪剪斷電纜線│          │月，附表二編│
│    │凌晨1時 │信公司基│      │      │後，竊取電纜線│          │號一、編號二│
│    │30 分許 │地台    │      │      │1批。         │          │所示之物沒收│
│    │間      │        │      │      │              │          │。          │
├──┼────┼────┼───┼───┼───────┼─────┼──────┤
│四  │98年8月9│宜蘭縣頭│丙○○│乙○○│丙○○、辛○○│刑法第321 │丙○○共同犯│
│    │日凌晨2 │城鎮烏石│辛○○│      │持客觀上對人之│條第1項第3│攜帶兇器竊盜│
│    │時許    │港區內  │      │      │生命、身體構成│款        │罪，處有期徒│
│    │        │        │      │      │威脅之拔釘器打│          │刑柒月，附表│
│    │        │        │      │      │開人孔蓋後，以│          │二所示之物沒│
│    │        │        │      │      │油壓剪剪斷電纜│          │收。        │
│    │        │        │      │      │線後，竊取電纜│          │辛○○共同犯│
│    │        │        │      │      │線1批。       │          │攜帶兇器竊盜│
│    │        │        │      │      │              │          │罪，累犯，處│
│    │        │        │      │      │              │          │有期徒刑柒月│
│    │        │        │      │      │              │          │，附表二所示│
│    │        │        │      │      │              │          │之物沒收。  │
├──┼────┼────┼───┼───┼───────┼─────┼──────┤
│五  │98年9月 │宜蘭市和│丙○○│己○○│丙○○與姓名年│刑法第321 │丙○○共同犯│
│    │28日凌晨│睦路107 │姓名年│      │籍不詳綽號「阿│條第1項第 │攜帶兇器於夜│
│    │1時許   │號地下室│籍不詳│      │忠」成年男子持│1款、第3款│間侵入住宅竊│
│    │        │        │綽號「│      │客觀上對人之生│          │盜罪，處有期│
│    │        │        │阿忠」│      │命、身體構成威│          │徒刑柒月，附│
│    │        │        │成年男│      │脅之油壓剪剪斷│          │表二編號一、│
│    │        │        │子    │      │電纜線後，竊取│          │編號二所示之│
│    │        │        │      │      │電纜線1批。   │          │物沒收。    │
└──┴────┴────┴───┴───┴───────┴─────┴──────┘
附表二
┌──┬──────────────┐
│編號│    應  沒  收  之  物      │
├──┼──────────────┤
│一  │油壓剪肆支                  │
├──┼──────────────┤
│二  │麻繩壹條                    │
├──┼──────────────┤
│三  │拔釘器壹支                  │
└──┴──────────────┘
附錄本案論罪科刑法條：
刑法第321條第1項第1款、第3款
（加重竊盜罪）
犯竊盜罪而有左列情形之一者，處6月以上、5年以下有期徒刑：
一、於夜間侵入住宅或有人居住之建築物、船艦或隱匿其內而犯
    之者。
三、攜帶兇器而犯之者。
刑法第349條第1項
收受贓物者，處3年以下有期徒刑、拘役或5百元以下罰金。

司法院資訊處製作；財團法人民間司法改革基金會備份。
